臺灣臺北地方法院交通事件裁定　　94年度交聲字第1065號
原處分機關　臺北市交通事件裁決所
異　議　人
即受處分人　甲○○
上列受處分人因違反道路交通管理處罰條例案件，對於臺北市交
通事件裁決所於中華民國九十四年十月五日所為之處分（北市裁
二字第裁二二─一ＡＡ六一○五四八號），聲明異議，本院裁定
如下：
    主  文
異議駁回。
    理  由
一、按紅實線，設於路側，用以禁止臨時停車；汽車駕駛人，在
    禁止臨時停車處所停車，處新臺幣（下同）六百元以上一千
    二百元以下罰鍰，道路交通標誌標線號誌設置規則第一百四
    十九條第一款第五目及道路交通管理處罰條例第五十六條第
    一項第一款定有明文。次按汽車駕駛人之違規行為經以科學
    儀器取得違規證據資料，當場不能或不宜攔截掣單舉發者，
    得對汽車所有人逕行舉發之；逕行舉發違反道路交通管理事
    件，經汽車所有人依通知單之應到案日期前到案，並告知違
    規駕駛人姓名、身分證統一編號及住址者，處罰機關應即另
    行通知違規駕駛人到案依法處理；逾應到案日期或雖於期限
    內申訴，惟未告知實際駕駛人，處罰機關應依道路交通管理
    處罰條例第八十五條第三項規定處罰該汽車所有人，道路交
    通管理處罰條例第七之二條及違反道路交通管理事件統一裁
    罰基準及處理細則第二十四條分別定有明文。是行為人如在
    禁止臨時停車處所停車而為警舉發，於舉發通知單上所載之
    應到案日期前到案聽候裁決，經處罰機關調查後仍認定其有
    上開違規行為者，依違反道路交通管理事件統一裁罰基準及
    處理細則第四十四條第一項及違反道路交通管理事件統一裁
    罰基準表（以下稱基準表）之規定，應對該行為人處以九百
    元之罰鍰。
二、本件異議人即受處分人甲○○於民國九十四年八月八日下午
    一時四十三分許，將其所有車牌號碼為ＶＭ—四四一三號自
    用小客車停放在臺北市○○路○段八二九巷路側設有紅實線
    之路段，為臺北市政府交通局交通助理員周世偉拍攝照片後
    ，以受處分人違反道路交通管理處罰條例第五十六條第一項
    第一款之規定而開立臺北市政府交通局北市交停字第一ＡＡ
    六一○五四八號舉發違反道路交通管理事件通知單，指定受
    處分人應於應到案日期前繳納罰緩或前往原處分機關即臺北
    市交通事件裁決所聽候裁決，經受處分人於九十四年九月十
    三日具狀申訴，原處分機關認受處分人確有前開交通違規行
    為，乃依據道路交通管理處罰條例第五十六條第一項第一款
    之規定裁處九百元罰鍰。
三、受處分人於聲明異議狀內固不否認其所有之上開自用小客車
    於前揭時間停放在上開地點等情，惟矢口否認有何違反道路
    交通管理處罰條例規定之行為，辯稱：伊所停放位置係在雙
    紅線外虛線中間位置未畫線處，並未停放在紅線上，而新的
    標示係在八月份始設置，應給予宣導期或立告示牌、開黃單
    警示，而停管處所引用之道路交通標誌標線號誌設置規則第
    一百六十八條亦為黃實線而與本案情形有異云云。經查：
（一）本件受處分人所有之上開車輛於上開時間、地點確係停放
      在臺北市○○路○段八二九巷路側設有紅實線處，且上開
      車輛之右側輪胎即壓放在紅實線處，此觀諸卷附之採證照
      片甚明，依據前開規定及說明，受處分人確有在禁止臨時
      停車處所停車之交通違規行為，應堪認定。
（二）按行政程序法所稱行政處分，係指行政機關就公法上具體
      事件所為之決定或其他公權力措施而對外直接發生法律效
      果之單方行政行為。前項決定或措施之相對人雖非特定，
      而依一般性特徵可得確定其範圍者，為一般處分，適用本
      法有關行政處分之規定，一般處分自公告日或刊登政府公
      報、新聞紙最後登載日起發生效力，行政程序法第九十二
      條、第一百十條第二項分別定有明文，本件劃設於地面之
      紅實線，其相對人雖無從特定，但凡行駛經過該處之車輛
      均有遵守之義務而可得確定，依據上開規定其性質即屬一
      般處分，是自劃置路面時即公告日起即發生效力，用路大
      眾即有遵守之義務，受處分人實難以無宣導期或立告示牌
      、開黃單警示而得主張免責。至於臺北市停車管理處九十
      四年九月二十二日所發臺北市停車管理處北市停四字第○
      九四三七九二二一○○號函雖就本件交通標線之相關依據
      誤為引用道路交通標誌標線號誌設置規則第一百六十八條
      之規定，然上開函文僅係用作說明舉發經過之用，並非處
      以交通違規行為處罰之裁決，就本案之認定亦無影響。是
      受處分人上開所辯，顯屬事後卸責之詞，不足採信。本件
      事證明確，受處分人之交通違規行為應堪認定。
四、綜上所述，受處分人確有於前揭時間將其所有之自小客車停
    放在臺北市○○路○段八二九巷路側設有紅實線處之禁止臨
    時停車處所停車之行為，自屬違反道路交通管理處罰條例第
    五十六條第一項第一款之規定。從而，原處分機關依道路交
    通管理處罰條例五十六條第一項第一款、違反道路交通管理
    事件統一裁罰基準及處理細則及基準表之規定，裁處受處分
    人罰鍰九百元，經核並無違誤，本件受處分人猶執前詞，指
    摘原處分不當，為無理由，應予駁回。
據上論斷，應依道路交通案件處理辦法第十九條，裁定如主文。
中　　華　　民　　國　九十四　年　  十　　月　三十一　日
  　　　　　　　      臺灣臺北地方法院交通法庭
　　　　　　　　　　　    法　    官　雷淑雯
以上正本證明與原本無異。
如不服本裁定，應於裁定送達後五日內向本院提出抗告狀。
                          書  記  官　林碧華
中　　華　　民　　國　九十四　年　   十　　月　三十一　日
